臺灣桃園地方法院刑事裁定
111年度毒聲更一字第12號
聲  請  人  臺灣桃園地方檢察署檢察官
被      告  林忠男






上列聲請人因被告毒品危害防制條例案件，聲請將被告送觀察、
勒戒（111年度毒偵字第1456號），經本院駁回其聲請（111年度
毒聲字第885號），嗣臺灣高等法院撤銷原裁定，發回本院（111
年度毒抗字第667號），本院更為裁定如下：
    主  文
林忠男施用第二級毒品，應送勒戒處所觀察、勒戒，其期間不得
逾貳月。
    理  由
一、聲請意旨略以：被告林忠男基於施用第二級毒品之犯意，於
    民國110年11月10日上午某時，在桃園市○○區○○街00號 4樓
    居所內，以燒烤玻璃球內毒品吸食煙霧之方式，施用第二級
    毒品甲基安非他命1次。爰依毒品危害防制條例第20條第3項
    、第1項、觀察勒戒處分執行條例第3條第1項規定，聲請裁
    定將被告送勒戒處所觀察、勒戒等語。
二、犯毒品危害防制條例第十條之施用毒品罪者，檢察官應聲請
    法院裁定，令被告入勒戒處所觀察、勒戒，其期間不得逾二
    月；依前項規定為觀察、勒戒或強制戒治執行完畢釋放後，
    三年後再犯第十條之罪者，適用本條前二項之規定，毒品危
    害防制條例第20條第1項、第3項分別定有明文。準此，行為
    人再犯施用毒品罪，如距最近一次犯該罪經觀察、勒戒或強
    制戒治執行完畢釋放後已逾3年者，即應再令觀察、勒戒，
    不因其間是否另犯該罪經檢察官為附命完成戒癮治療之緩起
    訴處分或經起訴、判刑而受影響（最高法院109年度台非字
    第105號判決、最高法院刑事大法庭109年度台上大字第3826
    號裁定意旨參照）。
三、被告林忠男於聲請書所載之時、地，施用第二級毒品甲基安
    非他命乙節，業據被告於檢察事務官詢問時坦承不諱，且其
    為警查獲時所採集之尿液檢體，經送檢驗確呈甲基安非他命
    陽性反應，此有台灣尖端生技醫藥股份有限公司報告序號士
    檢-28濫用藥物檢驗報告、臺灣士林地方檢察署施用毒品犯
    尿液檢體監管紀錄表等在卷可稽，是被告上開施用第二級毒
    品之行為，堪以認定。又被告前因施用毒品案件經法院裁定
    送觀察、勒戒，於97年10月7日釋放出所，此有臺灣高等法
    院被告前案紀錄表附卷為憑。其於觀察、勒戒執行完畢3年
    後，再為本案施用第二級毒品犯行，依上開規定及說明，自
    應令其入勒戒處所觀察、勒戒。
四、聲請意旨另敘明被告前因公共危險案件經臺灣士林地方法院
    以111年度士交簡字第95號判決處有期徒刑3月確定，等待發
    監執行，因戒癮治療程序無法在監所內為之，故向本院聲請
    將被告送觀察、勒戒等語。本院審核卷內事證，認此部分聲
    請意旨之主張為有理由，且依卷附臺灣高等法院在監在押全
    國紀錄表之記載，被告現確已在法務部矯正署臺北監獄執行
    中，則檢察官未為附命完成戒癮治療之緩起訴處分，逕向本
    院聲請將被告送觀察、勒戒，自難認有何裁量權濫用或不當
    之情形。從而，檢察官聲請裁定將被告送勒戒處所觀察、勒
    戒，於法並無不合，應予准許。
五、依毒品危害防制條例第20條第3項、第1項，觀察勒戒處分執
    行條例第3條第1項，裁定如主文。
中　　華　　民　　國　　111 　年　　9 　　月　　2 　　日
                  刑事第二十庭  法　官　陳布衣

以上正本證明與原本無異。
如不服本裁定，應於裁定送達後5 日內向本院提出抗告狀。
　　　　　　　　　　　　　　　書記官　蔡昌霖 
中　　華　　民　　國　　111 　年　　9 　　月　　5 　　日